## Información Personal

Nacionalidad: Española y Suiza Fecha de Nacimiento: 7 de Octubre de 1996

Permisos de Conducción: A y B





## **Idiomas**

Español	Nativo	Lengua materna
Alemán	Nativo	Lengua materna
Dialecto Suizo-Alemán	Nativo	Lengua materna
Inglés	Bilingüe	Formación universitaria impartida en inglés
Francés	Intermedio	Asignaturas de Francés I y II
		cursadas en Saint Louis University

## Sobre mí:

Nací y crecí en Zúrich (Suiza) en el seno de una familia española. El uso desde temprana edad de varias lenguas y mi predisposición natural para su aprendizaje, me han permitido dominar diversos idiomas a día de hoy. Dicha característica me ha acompañado a lo largo de mi formación académica y actividad laboral, las cuales se han desarrollado en numerosas ocasiones en más de dos idiomas.

Mis raíces y el desarrollo profesional de mi padres, arquitecto y piloto de aviación respectivamente, me han proporcionado una educación multicultural y una visión internacional; que a su vez, me han llevado a interesarme por la historia, la política y la geografía, así como las sociedades y culturas.

En consecuencia, enfoqué mis estudios hacia la política internacional en la Saint Louis University, donde fui becado por méritos académicos.

Mis aficiones incluyen deportes como el buceo, el tenis, el tiro al plato o el senderismo; y actividades como la jardinería o montar en moto. También disfruto de la lectura y la investigación de forma autodidacta en temas muy variados como historia, filosofía y antropología entre otros. Valoro las buenas amistades y el compañerismo.

Soy una persona con un alto grado de adaptabilidad e integración, con muy buena predisposición para el aprendizaje y de carácter serio, minucioso y templado.

Formación Académica				
Bachillerato	Humanidades y Ciencias Sociales	2013 - 2015		
	- Miembro del Equipo de Debate	Colegio Virgen de Europa		
Grado Universitario	Ciencias Políticas	2015 - 2019 Saint Louis University		
	Especialización en:			
	- Relaciones Internacionales	(Campus de Madrid)		
	- Política Exterior Europea y	( - · · · · · · · · · · · · · · · · · ·		
Formación Complementaria	Seguridad			
	<u>Historia del Arte</u>			
	Especialización en:			
	- Arte y Arquitectura Hispana			
Máster Universitario		2021 - 2023		
	Geopolítica y Estudios Estratégicos	Universidad Carlos III de		
	Especialización en:	Madrid		
	- Estudios de Seguridad			
	- Geopolítica de Asia, Oriente			

Próximo y las Américas

## **Experiencia Laboral**

## Miembro del Comité Organizador de UNESMUN

2016 - 2019

Fundación Colegio Virgen de Europa, Madrid

- Apoyar en la organización y desarrollo de la I, II, III y IV edición del modelo.
- Presidir uno de los órganos durante la simulación en la I, II y III edición del modelo.

UNESMUN es un Modelo de Naciones Unidas organizado por la Fundación Colegio Virgen de Europa en asociación con la Red de Escuelas Asociadas de la UNESCO (redPEA).

**Profesor** 

Septiembre 2017 - Mayo 2018

Colegio Virgen de Europa, Madrid

- Diseñar, impartir y evaluar una nueva asignatura extracurricular obligatoria para alumnos de bachillerato sobre política internacional y las Naciones Unidas.
  - Preparar a los alumnos participantes en la IV edición de UNESMUN y la I edición de SYMUN.

La asignatura extracurricular obligatoria se ideó como complemento de UNESMUN, así como para preparar a los alumnos del Colegio Virgen de Europa que participan en otros Modelos de Naciones Unidas.

Administrativo

Octubre 2019 - Febrero 2020

Chapnik & Giesen, Madrid

- Supervisar el progreso de las obras y atender a las necesidades diarias de las mismas.
- Adquirir los materiales y servicios necesarios para las obras y la oficina.
- Asistir en los procesos de análisis de mercado así como otras tareas administrativas diversas.

Chapnik & Giesen es un fondo de inversión inmobiliaria con constructora propia que compra, reforma y vende activos inmobiliarios.

# **Guía Interpretativo**

Marzo 2020 - Octubre 2020

American Battle Monuments Commission (ABMC), Hamm (Luxemburgo)

## Tareas:

- Realizar investigaciones sobre las vidas de los miembros de las fuerzas armadas fallecidos y los eventos históricos en los que participaron.
  - Asistir en la organización y desarrollo de eventos.
- Desarrollar y transmitir contenido interpretativo tanto de forma oral como escrita en inglés, español, alemán y francés.

La ABMC es la comisión para la custodia y cuidado de los cementerios y monumentos de las fuerzas armadas estadounidenses en el extranjero.

$\mathbf{O}_{\mathbf{I}}$	$\boldsymbol{\alpha}$	1 . 0.	•	
Otras	( 119	litica	CION	PC
Ouas	<b>Uu</b> u	IIIICa	CIUI	

PADI Advanced Open Water Diver	2012   Escuela de buceo Zona Cero Sub
PADI Enriched Air Diver	2013   Escuela de buceo Zona Cero Sub
PADI Rescue Diver	2013   Escuela de buceo Zona Cero Sub
DAN Oxygen and BLS-D First Aid Provider	2013   Escuela de buceo Zona Cero Sub
Fundamentals in Interpretation	2020   Eppley Institute, Indiana University (online)
Intermediate Methods in Interpretation	2020   Eppley Institute, Indiana University (online)